臺灣臺北地方法院刑事判決
110年度訴字第693號
公  訴  人  臺灣臺北地方檢察署檢察官
被      告  林宥甫




上列被告因家暴傷害案件，經檢察官聲請簡易判決處刑（110年
度偵緝字第767號），本院認不宜逕以簡易判決處刑（110年度簡
字第1316號），改由本院依通常程序審理，判決如下：
　　主  文
林宥甫犯傷害罪，處拘役伍拾日，如易科罰金，以新臺幣壹仟元
折算壹日。
    事  實
一、林宥甫（原名林沂諭）與A女（真實姓名、年籍詳卷）係前
    男女朋友關係，2人間具有家庭暴力防治法第3條第2款之家
    庭成員關係。林宥甫於民國109年9月18日晚間9時許，在A女
    位於臺北市大安區忠孝東路之住處內（地址詳卷），因細故
    與A女發生爭執，林宥甫竟基於傷害之犯意，以徒手毆打A女
    並持紙箱丟擲A女，致A女頭皮受有2x2公分之挫傷及紅腫之
    傷害，嗣經A女報警始查悉上情。
二、案經A女訴由臺北市政府警察局大安分局報告臺灣臺北地方
    檢察署檢察官偵查起訴。
    理  由
壹、證據能力部分：
一、按被告以外之人於審判外之言詞或書面陳述，除法律有規定
    者外，不得作為證據；又被告以外之人於審判外之陳述，雖
    不符同法第159條之1至第159條之4之規定，而經當事人於審
    判程序同意作為證據，法院審酌該言詞陳述或書面陳述作成
    時之情況，認為適當者，亦得為證據。當事人、代理人或辯
    護人於法院調查證據時，知有第159條第1項不得為證據之情
    形，而未於言詞辯論終結前聲明異議者，視為有前項之同意
    ，刑事訴訟法第159條第1項及第159條之5分別定有明文。經
    查，本判決所引用之各該被告以外之人於審判外之陳述，雖
    屬傳聞證據，惟被告林宥甫於本院準備程序中就證據能力部
    分表示沒意見意見（見本院110年度訴字第693號卷，以下簡
    稱本院卷，第38頁），且檢察官及被告迄至言詞辯論終結亦
    未就證據能力聲明異議，本院審酌此等證據資料製作時之情
    況，尚無違法不當及證明力明顯過低之瑕疵，亦認為以之作
    為證據應屬適當，故揆諸前開規定，爰逕依刑事訴訟法第15
    9條之5規定，認前揭證據資料均例外有證據能力。
二、另本院以下所引用之非供述證據，均與本件事實具有自然關
    聯性，且核屬書證、物證性質，又查無事證足認有違背法定
    程序或經偽造、變造所取得等證據排除之情事，復經本院依
    刑事訴訟法第164條、第165條踐行物證、書證之調查程序，
    況公訴人及被告對此部分之證據能力亦均不爭執，是堪認均
    具有證據能力。
貳、實體部分：
一、認定事實之證據及理由：
　　訊據被告矢口否認涉傷害犯行，其辯稱：案發當晚伊確實有
    在家，當時告訴人已經喝醉酒且有全身多處瘀傷，是告訴人
    先拿東西丟伊，伊也有拿紙箱丟告訴人，但伊沒有丟到告訴
    人的頭，因為告訴人喝醉酒失控，所以伊也有壓制告訴人，
    另外伊有拿電扇丟到告訴人旁邊等語（見本院卷第36至37頁
    ）。經查：
㈠、被告與告訴人於109年9月間為同住之男女朋友關係，109年9
    月18日晚間9時許，被告與告訴人發生爭執，嗣告訴人報警
    請警方到場處理後，於當晚11時14分前往臺北市立聯合醫院
    仁愛院區驗傷，經診斷後受有頭皮挫傷及紅腫2x2公分等情
    ，業據證人即告訴人A女於偵查及本院審理中證述明確（見1
    10年度偵字第5762號卷，以下簡稱偵卷，第7至9頁），另有
    臺北市立聯合醫院仁愛院區驗傷診斷證明書（見偵卷第11至
    12頁）、家庭暴力通報表（見偵卷第19至20頁）、被告所提
    出訊息翻拍照片為證（見110年度偵緝字第767號卷，以下簡
    稱偵緝卷，第63至77頁），且被告亦坦承確有此事，堪認上
    情屬實。
㈡、至被告確有出手毆打告訴人並持紙箱丟擲告訴人，造成告訴
    人受有如事實欄所示之傷害等情，業據證人即告訴人A女於
    偵查及審理中證稱：伊於109年9月18日晚間9時30分許在伊
    的租屋處內，當時是伊要和被告分手而要求被告搬離，但被
    告不肯搬走就出手毆打伊，當時被告先用裝電風扇的長紙箱
    丟伊，有丟到伊的頭部，然後用拳頭毆打伊頭部，還有勒伊
    的脖子。於是伊從家中逃出，到樓下餐廳請求幫忙報警處理
    ，後來警方來把被告帶走，警方還說要去驗傷，伊就去臺北
    市聯合醫院就診並開立診斷證明書，伊所受的傷是被告所造
    成的等語（見偵卷第7至9頁；本院卷第85至95頁），經核與
    告訴人之診斷證明書所載受傷部位相符，且該診斷證明書係
    被告於案發當晚即前往醫院就診之記載，由此已足見告訴人
    之上開指述所言不虛。更遑論被告於110年5月1日於檢察官
    訊問中自承：伊坦承有於109年9月18日在告訴人住處以電扇
    紙箱攻擊告訴人致其受傷等語（見偵緝卷第42頁），是被告
    於檢察官訊問中亦坦承有攻擊告訴人致其受傷，此與告訴人
    上開證述及診斷證明書之內容相符，由此更足見確有上情無
    訛。
㈢、雖被告於本院審理中改口陳稱：當晚伊回到告訴人住處時，
    告訴人就已經全身多處瘀傷了，告訴人是刻意想要誣陷伊等
    語（見本院卷第37頁），另提出被告與他人所傳訊息及影片
    截圖為證（見偵緝卷第63至77頁）。然查證人A女於本院審
    理中明確證稱：伊如事實欄所受之傷害係遭被告毆打造成的
    等語已如前述，況被告所提出之訊息及照片截圖均無時間，
    自無從證明被告有於案發當日另遭他人毆打成傷。更遑論被
    告於案發當晚前往就醫之診斷證明書上僅記載頭皮挫傷，此
    與被告前開所辯告訴人於案發當日已遭他人毆打致全身多處
    瘀傷等語顯然不符；就此節被告雖辯稱：告訴人只有驗頭部
    的受傷等語，然倘若告訴人欲誣陷被告，為求可信自當就其
    全身所受傷勢均開立診斷證明書，焉有只驗部分傷勢之理？
    有此更顯被告所辯不合常情。更遑論本院將被告所提出之影
    片截圖（見偵緝卷第75至76頁）提示予告訴人確認後，告訴
    人證稱：影片截圖中所發生的事情是109年8月發生的等語（
    見本院卷第92頁），由此可知被告所提出之影片截圖與本案
    發生時間（即109年9月18日晚間）相距一個月，被告上開所
    辯自不足採信。
㈣、綜上所述，被告如事實欄所示傷害犯行自堪以認定，被告前
    開所辯應不足採信，本件事證明確，應依法論科。
二、論罪科刑：
㈠、按家庭暴力者，係指家庭成員間實施身體或精神上不法侵害
    之行為；又家庭暴力罪，係指家庭成員間故意實施家庭暴力
    行為而成立其他法律所規定之犯罪，家庭暴力防治法第2條
    第1款、第2款分別定有明文。查被告與告訴人前為同居男女
    朋友關係，此據被告及告訴人供陳在卷，故其等間具有家庭
    暴力防治法第3條第2款所稱曾有同居關係之家庭成員無訛。
    是核被告所為，係犯刑法第277條第1項之傷害罪。又被告上
    開傷害犯行亦屬家庭暴力防治法第2條第2款之家庭暴力罪，
    惟因家庭暴力防治法對於家庭暴力罪並無科處刑罰之規定，
    故僅依刑法之規定予以論罪科刑即已足。被告以徒手毆打告
    訴人，嗣持紙箱丟擲告訴人之傷害行為，係基於同一傷害之
    主觀犯意，於密切接近之時地實施，各行為之獨立性極為薄
    弱，依一般社會健全觀念，在時間差距上，難以強行分開，
    在刑法評價上，以視為數個舉動之接續施行，合為包括之一
    行為予以評價較為合理，故屬接續犯，僅論以一罪。
㈡、爰以行為人之責任為基礎，審酌被告未能理性解決紛爭而為
    本件犯行，造成告訴人受有如事實欄所示傷害，其所為實不
    可取；參以被告犯後否認犯行之犯後態度，惟今尚未與告訴
    人達成和解或賠償告訴人所受之損害；併審酌被告自述國中
    畢業、從事業務、每月薪水約新臺幣2萬多元、沒有需扶養
    之親屬等家庭生活經濟狀況（見本院字卷第98頁），暨其犯
    罪之動機、目的及手段等一切情狀，爰量處如主文所示之刑
    ，並諭知易科罰金之折算標準。
據上論斷，應依刑事訴訟法第299條第1項前段，判決如主文。
本案經檢察官邱舜韶聲請簡易判決處刑，經檢察官高怡修到庭執
行職務。
中　　華　　民　　國　　111 　年　　5 　　月　　17　　日
　　　　　　　　　刑事第九庭  審判長法　官  黃怡菁　
　　　　　　　　　                  法  官  蔡宗儒
　　　　　　　　　                  法  官  商啟泰
上正本證明與原本無異。 
如不服本判決應於收受送達後20日內向本院提出上訴書狀，並應
敘述具體理由；其未敘述上訴理由者，應於上訴期間屆滿後20日
內向本院補提理由書（均須按他造當事人之人數附繕本）「切勿
逕送上級法院」。告訴人或被害人如對於本判決不服者，應具備
理由請求檢察官上訴，其上訴期間之計算係以檢察官收受判決正
本之日期為準。 因疫情而遲誤不變期間，得向法院聲請回復原
狀。
                                    書記官  洪婉菁
中　　華　　民　　國　　111 　年　　5 　　月　　17　　日
附錄所犯法條：
刑法第277條
傷害人之身體或健康者，處5年以下有期徒刑、拘役或50萬元以
下罰金。
犯前項之罪，因而致人於死者，處無期徒刑或7年以上有期徒刑
；致重傷者，處3年以上10年以下有期徒刑。